【裁判字號】    98,訴,2535
【裁判日期】    980820
【裁判案由】    毒品危害防制條例
【裁判全文】
臺灣板橋地方法院刑事判決              98年度訴字第2535號
公  訴  人  臺灣板橋地方法院檢察署檢察官
被      告  甲○○
                    （現於臺灣臺北監獄臺北分監另案執行）
上列被告因違反毒品危害防制條例案件，經檢察官提起公訴（九
十八年度毒偵字第四○七一號），於被告為有罪之陳述後，本院
合議庭裁定由受命法官獨任依簡式審判程序審理，茲判決如下：
    主  文
甲○○施用第一級毒品，累犯，處有期徒刑壹年。
扣案如附表編號一、二所示甲基安非他命均沒收銷燬之；盛裝上
開甲基安非他命之外袋參個與如附表編號三所示之物均沒收之。
    事實及理由
一、犯罪事實：
  (一)甲○○前因施用毒品違反毒品危害防制條例案件，經檢察官
    送勒戒處所觀察、勒戒後，認無繼續施用毒品傾向，於八十
    八年二月五日因執行完畢而釋放，並由臺灣板橋地方法院檢
    察署檢察官以八十八年度偵字第二五四六號為不起訴處分確
    定。復同因施用毒品違反毒品危害防制條例案件，經檢察官
    再送勒戒處所觀察、勒戒後，仍因認無繼續施用毒品傾向而
    於八十八年十月二十八日執行完畢而釋放，並於由臺灣板橋
    地方法院檢察署檢察官以八十八年度毒偵字第一七九三號為
    不起訴處分確定。其再因施用毒品違反毒品危害防制條例案
    件，經檢察官送戒治處所施以強制戒治並聲請簡易判決處刑
    ，戒治部分於九十年二月五日因裁定停止戒治而釋放，嗣於
    九十年三月十六日因戒治期滿未經撤銷停止戒治而視為強制
    戒治執行完畢；聲請簡易判決處刑部分則由本院以八十九年
    度板簡字第八六八號判處有期徒刑六月確定，於九十年三月
    二十三日以易科罰金執行完畢（此部分於本件不構成累犯）
    。其再因施用毒品違反毒品危害防制條例案件，經本院以九
    十五年度簡字第三一二一號判處有期徒刑六月確定，於九十
    五年七月二十八日以易科罰金執行完畢；復同因施用毒品違
    反毒品危害防制條例案件，經本院以九十七年度簡字第二五
    七九號判處有期徒刑六月確定，於九十七年十一月三日以易
    科罰金執行完畢（此部分罪刑之執行於本件構成累犯）。
  (二)甲○○豪基於施用第一級毒品與第二級毒品之犯意，於九十
    八年一月七日二十時、二十一時許，駕駛車牌號碼為九四五
    ○─ＦＪ之自用小客車行經新竹縣關西鎮某處時，以將第一
    級毒品海洛因與第二級毒品甲基安非他命混合後，燒烤成煙
    吸食其煙氣之方式，同時施用第一級毒品與第二級毒品乙次
    。嗣於同月八日三時三十分許，為警在國道三號北上七十六
    公里處（行政區域屬新竹縣關西鎮）查獲，並扣得如附表所
    示之物。
  (三)案經內政部警政署國道公路警察局第六警察隊移送臺灣新竹
    地方法院檢察署檢察官呈臺灣高等法院檢察署檢察長移轉臺
    灣板橋地方法院檢察署檢察官偵查起訴。
二、證據：
  (一)被告甲○○於警詢、偵查及本院審理中之自白。
  (二)卷附臺灣檢驗科技股份有限公司出具之濫用藥物檢驗報告及
    其姓名代碼對照表各乙份
  (三)扣案如附表所示之物及卷附行政院衛生署管制藥品管理局鑑
    定書（九十八年二月十九日管檢字第○九八○○○一六一九
    號）、內政部刑事警察局鑑定書（九十八年二月十三日刑鑑
    字第○九八○○○四四六三號）各乙份。
  (四)臺灣高等法院前案紀錄表乙份。
三、論罪科刑之法律適用：
  (一)按海洛因、甲基安非他命分別為毒品危害防制條例第二條第
    二項第一款、第二款所定之第一級毒品及第二級毒品，核被
    告所為，係犯同條例第十條第一項之施用第一級毒品罪，及
    同條例第十條第二項之施用第二級毒品罪。其施用前後持有
    海洛因、甲基安非他命之低度行為均為施用之高度行為所吸
    收，不另論罪。被告以同一施用行為同時觸犯上開二罪名，
    為想像競合犯，應依刑法第五十五條之規定，從其中法定刑
    較重之施用第一級毒品罪處斷。又被告有事實欄所載犯罪科
    刑執行紀錄，有臺灣高等法院被告前案紀錄表附卷足參，其
    於有期徒刑執行完畢後五年以內以故意再犯本件最重本刑為
    有期徒刑以上之罪，為累犯，應依刑法第四十七條第一項之
    規定加重其刑。
  (二)爰審酌被告有前述犯罪及施用毒品遭查獲之紀錄，有臺灣高
    等法院被告前案紀錄表附卷足據，素行不佳，且前已因觀察
    勒戒執行完畢而兩度經不起訴處分，業受毒品危害防制條例
    對施用毒品人之寬典，竟仍一再吸食，且施用兩種毒品，顯
    見並無悔意，惡性非淺，而其施用毒品實為戕害自身健康之
    犯罪，於他人固無明顯重大危害，然對社會善良風氣已足生
    不良影響，並斟酌其施用之次數，及其於偵審中俱能坦認犯
    行，犯罪後之態度尚稱良好等一切情狀，量處如主文所示之
    刑，以資儆懲。
  (三)警於查獲時扣得如附表編號一、二所示之甲基安非他命，係
    被告用餘而經查獲之第二級毒品，應依毒品危害防制條例毒
    品危害防制條例第十八條第一項前段之規定，併為沒收銷燬
    之諭知。又盛裝上開甲基安非他命之外袋兩個，則為被告所
    有供其施用第二級毒品所用之物，亦經被告陳明在卷，應併
    依刑法第三十八條第一項第二款之規定為沒收之諭知。另扣
    案如附表編號三所示之物，係被告所有供其本件施用毒品犯
    罪所用之物，亦經被告自陳甚明，應同依刑法第三十八條第
    一項第二款之規定併為沒收之宣告。
據上論斷，應依刑事訴訟法第二百七十三條之一第一項、第三百
十條之二、第四百五十四條第一項、第二百九十九條第一項前段
、毒品危害防制條例第十條第一項、第二項、第二十三條第二項
、第十八條第一項前段，刑法第十一條前段、第五十五條、第四
十七條第一項、第三十八條第一項第二款，判決如主文。
本案經檢察官陳伯均到庭執行職務。
中    華    民    國    98    年    8     月    20    日
                    刑事第九庭  法  官  楊博欽
以上正本證明與原本無異
如不服本判決應於送達後十日內向本院提出上訴狀
                                書記官  楊文祥
中    華    民    國    98    年    8     月    20    日
附錄本案論罪科刑法條全文：
毒品危害防制條例第十條
  施用第一級毒品者，處六月以上五年以下有期徒刑。
  施用第二級毒品者，處三年以下有期徒刑。
附表：
┌──┬───────────────────────┐
│編號│扣案物名稱及數量                              │
├──┼───────────────────────┤
│ 一 │甲基安非他命乙包（驗餘淨重一點六九一公克）    │
├──┼───────────────────────┤
│ 二 │甲基安非他命二包（驗餘淨重三十四點七公克）    │
├──┼───────────────────────┤
│ 三 │以吸管、空瓶及玻璃球組合充為施用毒品使用之吸食│
│    │器兩組                                        │
└──┴───────────────────────┘


司法院資訊處製作；財團法人民間司法改革基金會備份。
